【裁判字號】    99,交聲,1765
【裁判日期】    990630
【裁判案由】    交管條例聲異
【裁判全文】
臺灣板橋地方法院交通事件裁定        99年度交聲字第1765號
原處分機關  交通部公路總局臺北區監理所
異  議  人
即受處分人  甲○○
上列異議人即受處分人因違反道路交通管理處罰條例案件，對於
交通部公路總局臺北區監理所民國99年4月30日所為之北監自裁
字第裁40-C00000000號處分，聲明異議，本院裁定如下：
    主  文
異議駁回。
    理  由
一、原處分意旨略以：異議人即受處分人甲○○所有之車號6616
    -VL號自用小客車，於民國98年8月13日10時19分許，在臺北
    縣鶯歌鎮○○街179號 (裁決書漏載179號)前，有「在禁止
    臨時停車處所停車」之違規行為，經臺北縣政府警察局三峽
    分局交通分隊員警當場填製臺北縣政府警察局北縣警交大字
    第C00000000號舉發違反道路交通管理事件通知單舉發後，
    原處分機關於99年4月30日以北監自裁字第裁40-C00000000
    號違反道路交通管理事件裁決書，依道路交通管理處罰條例
    第56條第1項第1款之規定，裁處罰鍰新臺幣（下同）1,200
    元等語。
二、異議意旨略以：伊停車路段為新蓋的大樓，週邊雖有紅線，
    卻亂七八糟，令人質疑正當性，且該路段為鶯歌偏遠地區，
    人煙稀少，鮮少有交通大隊的蹤影，目前天天都有人在此停
    車，卻未見取締，為此聲明異議，請求撤銷原處分云云。
三、按禁止臨時停車線為紅色實線，用以指示禁止臨時停車路段
    ，道路交通標誌標線號誌設置規則第169 條第1 項、第2 項
    定有明文。次按汽車駕駛人在禁止臨時停車處所停車者，處
    600元以上1,200元以下罰鍰，道路交通管理處罰條例第56條
    第1項第1款亦有明文。
四、經查：
(一)、異議人所有之車號6616-VL號自用小客車，於98年8月13日10
    時19分許，在臺北縣鶯歌鎮○○街179號前，有「在禁止臨
    時停車處所停車」之違規行為，為異議人所不爭執，並有臺
    北縣政府警察局北縣警交大字第C00000000號舉發違反道路
    交通管理事件通知單、原處分機關99年4月30日北監自裁字
    第裁40-C00000000 號違反道路交通管理事件裁決書、臺北
    縣政府警察局三峽分局99年5月26日北縣警峽交裁字第09900
    18005號函各1份及採證照片2張附卷可稽，是此部分之事實
    堪予認定。
(二)、雖異議人辯稱：週邊雖有紅線，卻亂七八糟，令人質疑正當
    性，且天天都有人在此停車，卻未見取締云云。惟按標誌、
    標線、號誌之設置、養護及號誌之運轉，由主管機關依其管
    轄辦理之；所稱主管機關，指公路主管機關、市區道路主管
    機關及警察機關，道路交通標誌標線號誌設置規則第4條第1
    項、第5條分別定有明文，故主管機關本得於法令授權範圍
    內，基於權責對交通標誌、標線、號誌之設置為具體裁量、
    規劃，以維持交通秩序、保障道路使用人往來便利與安全。
    因而人民如認該交通標誌、標線及號誌設置不合理，應循正
    當途徑，向主管機關申述反映，促其檢討改善，惟該等設置
    在未依法定程序變更前，所有用路人仍應有遵守之義務，不
    可單憑自己主觀之認知，認為設置不當即恣意違反，否則將
    無法建立道路上所劃設標誌、標線或號誌之公信力，交通安
    全之秩序亦將無從建立，因而異議人上揭所辯應屬誤會，不
    足採為認定原處分有何違法或不當之依據。
五、綜上所述，異議人即受處分人確於前述時、地有在禁止臨時
    停車處所停車之違規行為。從而，原處分機關援引道路交通
    管理處罰條例第56條第1項第1款之規定，據以裁處罰鍰1,20
    0元，核無違誤，本件異議人之異議為無理由，應予駁回。
據上論斷，應依道路交通案件處理辦法第19條，裁定如主文。
中    華    民    國    99    年    6     月    30    日
                  交通法庭   法  官   陳昭筠
以上正本證明與原本無異。
如不服本裁定應於送達後5日內向本院提出抗告狀。
                             書記官   黃文儀
中    華    民    國    99    年    6     月    30    日

司法院資訊處製作；財團法人民間司法改革基金會備份。
